最高法院刑事判決　　　　　　　一○○年度台上字第四九六號
上　訴　人　Ａ男
上列上訴人因妨害性自主案件，不服台灣高等法院高雄分院中華
民國九十九年十一月十六日第二審判決（九十九年度上訴字第一
五九四號，起訴案號：台灣屏東地方法院檢察署九十八年度偵字
第六二八九號），提起上訴，本院判決如下：
    主  文
上訴駁回。
    理  由
按刑事訴訟法第三百七十七條規定，上訴於第三審法院，非以判
決違背法令為理由，不得為之。是提起第三審上訴，應以原判決
違背法令為理由，係屬法定要件。如果上訴理由書狀並未依據卷
內訴訟資料，具體指摘原判決不適用何種法則或如何適用不當，
或所指摘原判決違法情事，顯與法律規定得為第三審上訴理由之
違法情形，不相適合時，均應認其上訴為違背法律上之程式，予
以駁回。本件原判決維持第一審關於論處上訴人Ａ男對少年乘機
猥褻罪刑（即原判決附表編號四、六所示共二罪）部分之判決，
駁回其於第二審之此部分上訴，已敘明所憑之證據及認定之理由
；從形式上觀察，並無判決違背法令之情形存在。再查證人Ｃ女
即被害人Ｂ男（姓名年籍均詳卷）之母親在警詢中之陳述，係審
判外之陳述，且無可信之特別情況，不得為證據，但仍得作為彈
劾證據使用，原判決已加說明（見原判決第三頁第五行至第十二
行），自無上訴意旨所稱判決不載理由之違法情事。又原判決採
憑證人Ｃ女在偵查及審判中之陳述，為判斷依據之一，已詳敘其
斟酌取捨之理由。並以上訴人撫摸被害人性器，使之勃起，足以
興奮或滿足其色慾，乃猥褻行為無疑，併加說明綦詳。上訴意旨
擷取證人Ｃ女之片段陳述，任憑己意評價，謂證人Ｃ女證稱伊看
到上訴人將Ｂ男性器玩到勃起，又稱不知上訴人有無猥褻之意思
等語，則上訴人所為是否構成猥褻，尚有疑問。且Ｃ女之證詞並
未指明何次將Ｂ男性器玩到勃起，原判決逕認二次均玩到勃起，
亦未釐清上訴人究係猥褻，或僅屬性騷擾行為，於法有違云云，
對於原審取捨證據及判斷其證明力職權之適法行使，暨原判決已
明白論斷之事項，漫事指摘，不符第三審上訴之法定要件。復按
行為人辨識行為違法或依其辨識而行為之能力顯著減低，係因故
意或過失自行招致者，不適用刑法第十九條第二項減輕其刑之規
定，為同條第三項所明定。上訴人是否因酒醉而對Ｂ男為猥褻行
為，不影響事實之認定及法律之適用，客觀上自無調查之必要性
，原審未予調查，不生違背法令之問題。而關於刑之量定，亦屬
法院職權裁量之事項。原判決以上訴人之責任為基礎，審酌刑法
第五十七條各款所列事項等一切情狀，維持第一審判決所處之刑
，理由內已加論列，既未逾法定刑度，亦無失出或失入之情形，
尤無違法可言。上訴意旨指摘之各節，均與法律規定得為第三審
上訴理由之違法情形，不相適合。其上訴為違背法律上之程式，
應予駁回。
據上論結，應依刑事訴訟法第三百九十五條前段，判決如主文。
中    華    民    國  一○○  年    一    月  二十七  日
                      最高法院刑事第十二庭
                          審判長法官  陳  世  淙  
                                法官  陳  東  誥  
                                法官  何  菁  莪  
                                法官  許  錦  印  
                                法官  呂  丹  玉  
本件正本證明與原本無異
                                      書  記  官  
中    華    民    國  一○○  年    一    月  三十一  日
                                                      Ｅ